臺灣新竹地方法院行政訴訟裁定
111年度簡字第6號
原      告  楊榮真  

訴訟代理人  張堂歆律師
被      告  銓敘部  
代  表  人  周志宏  
被      告  國立臺灣大學醫學院附設醫院新竹臺大分院

代  表  人  余忠仁  
上列當事人間任用事件，原告提起行政訴訟，本院裁定如下
：
    主  文
本件移送於臺北高等行政法院。
    理  由
一、按適用簡易訴訟程序之事件，以地方法院行政訴訟庭為第一
    審管轄法院；且下列各款行政訴訟事件，除本法別有規定外
    ，適用本章所定之簡易程序：一、關於稅捐課徵事件涉訟，
    所核課之稅額在新臺幣（下同）40萬元以下者。二、因不服
    行政機關所為40萬元以下罰鍰處分而涉訟者。三、其他關於
    公法上財產關係之訴訟，其標的之金額或價額在40萬元以下
    者。四、因不服行政機關所為告誡、警告、記點、記次或其
    他相類之輕微處分而涉訟者。五、關於內政部入出國及移民
    署（以下簡稱入出國及移民署）之行政收容事件涉訟，或合
    併請求損害賠償或其他財產上給付者。六、依法律之規定應
    適用簡易訴訟程序者，固為行政訴訟法第229條第1項、第2
    項所明定。惟適用通常訴訟程序之事件，以高等行政法院為
    第一審管轄法院；而對於公法人之訴訟，由其公務所所在地
    之行政法院管轄，其以公法人之機關為被告時，由該機關所
    在地之行政法院管轄；訴訟之全部或一部，法院認為無管轄
    權者，依原告聲請或依職權以裁定移送於其管轄法院，行政
    訴訟法第104條之1、第13條第1項、第18條準用民事訴訟法
    第28條第1項亦定有明文。
二、本件依原告起訴意旨，認被告國立臺灣大學醫學院附設醫院
    新竹臺大分院辦理原告陞任師(二)級物理治療師之送審案，
    經被告銓敘部回復原告未具陞任師(二)級物理治療師應具備
    之學歷而無法辦理，被告國立臺灣大學醫學院附設醫院新竹
    臺大分院因而註銷核派原告陞任師(二)級之派令，原告主張
    其符合醫事人員條例定陞任師(二)級之條件，是被告銓敘部
    所為之處分應予撤銷，並就原告陞任師(二)級之送審案應予
    准許，被告國立臺灣大學醫學院附設醫院新竹臺大分院之原
    處分、復審決定應予撤銷，因而提起本件行政訴訟。核原告
    所為上開聲明之請求，並非前揭行政訴訟法第229條所規定
    應適用簡易訴訟程序之情形，揆諸前揭規定及說明，自屬適
    用通常訴訟程序之事件，應以高等行政法院為第一審管轄法
    院，且被告銓敘部所在地為臺北市，被告國立臺灣大學醫學
    院附設醫院新竹臺大分院所在地為新竹市，均應由臺北高等
    行政法院管轄。茲原告向無管轄權之本院聲請，顯係違誤，
    依上開規定，自應依職權移送於其管轄法院，爰裁定如主文
    。
中　　華　　民　　國　　111 　年　　1 　　月　　19　　日
                  行政訴訟庭    法  官  林南薰
上為正本係照原本作成。
如不服本裁定，應於送達後10日內以原裁定有違背法令為理由向
本院提出抗告狀（須按他造人數附繕本）。
中　　華　　民　　國　　111 　年　　1 　　月　　19　　日
                                書記官  陳麗麗